臺灣高雄地方法院民事裁定
109年度消債更字第148號
聲  請  人  謝旻璇  
0000000000000000

上列當事人因消費者債務清理事件聲請更生，本院裁定如下：
    主  文
聲請人謝旻璇自中華民國一○九年十二月十五日下午四時起開始
更生程序。
命司法事務官進行本件更生程序。
    理  由
一、聲請意旨略以：伊有不能清償債務情事，前依消債條例規定
    ，向本院聲請調解債務清償方案，惟調解不成立。伊又未經
    法院裁定開始清算程序或宣告破產，爰聲請更生等語。　　
二、按債務人不能清償債務或有不能清償之虞者，得依本條例所
    定更生或清算程序，清理其債務；債務人無擔保或無優先權
    之本金及利息債務總額未逾新臺幣（下同）12,000,000元者
    ，於法院裁定開始清算程序或宣告破產前，得向法院聲請更
    生；法院開始更生程序之裁定，應載明其年、月、日、時，
    並即時發生效力；法院開始更生或清算程序後，得命司法事
    務官進行更生或清算程序，必要時得選任律師、會計師或其
    他適當之自然人或法人1人為監督人或管理人，消費者債務
    清理條例（下稱消債條例）第3條、第16條第1項、第42條第
    1項、第45條第1項分別定有明文。
三、經查：
  ㈠聲請人前於民國109年3月5日提出債權人清冊，向本院聲請調
    解債務清償方案，經本院109年度司消債調字第124號受理，
    於109年4月7日調解不成立，聲請人於同日以言詞聲請更生
    等情，業經本院依職權調閱上開調解卷宗核閱無訛。
  ㈡聲請人於106年度至108年度申報所得各為10,590元、1,254元
    、1,542元，平均每月所得各為883元、105元、129元（本裁
    定計算式均採元以下4捨5入），名下無財產，有玉山金控股
    票77股，並有三商美邦人壽保單解約金379,351元（含未到
    期保費723元），至南山人壽保單，則無解約金；又聲請人
    自陳為臨時工，從事清潔、工地雜工、派報發傳單等工作，
    無固定雇主，工作來源多為報紙或友人轉介紹，日薪1,000
    元，每月工作24日，每月收入約24,000元，前於109年4月27
    日領取行政院紓困補助30,000元，未領取任何補助，成年子
    女亦未給付扶養費，另106年度雖有新加坡商天雨國際股份
    有限公司台灣分公司執行業務所得，惟自107年1月起迄今並
    無收入等情，有財政部高雄國稅局106年至108年綜合所得稅
    各類所得資料清單及財產歸屬資料清單【本院109年度司消
    債調字第124號卷（下稱調卷）第23至25頁、本案卷第38頁
    】、財產及收入狀況說明書（調卷第4至8頁）、債權人清冊
    （本案卷第51至57頁）、戶籍謄本（本案卷第67頁）、勞工
    保險被保險人投保資料表（調卷第26頁）、個人商業保險查
    詢結果表（本案卷第44頁）、財團法人金融聯合徵信中心前
    置協商專用債權人清冊（調卷第16至18頁）、信用報告（調
    卷第19至22頁）、社會補助查詢表（本案卷第18至20頁）、
    高雄市政府都市發展局函（本案卷第23頁）、勞動部勞動力
    發展署高屏澎東分署函（本案卷第24頁）、勞動部勞工保險
    局函（本案卷第22頁）、股東持股證明書（本案卷第49頁）
    、臺灣集中保管結算所股份有限公司函（本案卷第26至32頁
    ）、健保投保紀錄（本案卷第36頁）、收入切結書（本案卷
    第37頁）、新加坡商天雨國際股份有限公司台灣分公司傳真
    （本案卷第21頁）、聲請人109年9月3日陳報狀（本案卷第6
    5頁）、存簿（本案卷第47至48頁）、三商美邦人壽保險股
    份有限公司函（本案卷第25頁）、南山人壽保險股份有限公
    司函（本案卷第68至69頁）等附卷可證。依聲請人上述工作
    、收入及財產情況，堪認以其自陳每月收入24,000元核算其
    償債能力，較為妥適。
  ㈢關於聲請人必要生活費用部分，聲請人主張每月支出15,719
    元（包含每月房屋租金3,000元）云云，並提出房屋使用費
    收訖證明書（本案卷第46頁）為證。按債務人必要生活費用
    ，以最近1年衛生福利部或直轄市政府所公告當地區每人每
    月最低生活費1.2倍定之，消債條例第64條之2第1項定有明
    文。本院參酌衛福部社會司所公告109年度高雄市最低生活
    費為13,099元，1.2倍即15,719元，聲請人主張未逾此範圍
    ，尚屬可採。
  ㈣承上，聲請人目前每月收入約24,000元，扣除個人必要支出1
    5,719元後，剩餘8,281元。聲請人目前負債總額為5,056,58
    0元（調卷第46至97頁、第104頁，包括：兆豐銀行、板信銀
    行、遠東銀行、元大銀行、玉山銀行、台新銀行、台灣金聯
    資產管理股份有限公司、富邦資產管理股份有限公司、滙誠
    第一資產管理股份有限公司、元大國際資產管理股份有限公
    司、新光行銷股份有限公司、良京實業股份有限公司、中華
    電信股份有限公司、滙誠第二資產管理股份有限公司），扣
    除三商美邦人壽保單解約金後，以每月所餘逐年清償，至少
    須約47年【計算式：（5,056,580－379,351）÷8,281÷12≒47
    】始能清償完畢，應認其已不能清償債務。此外，聲請人無
    擔保或無優先權之債務總額未逾12,000,000元，且無消債條
    例第6條第3項、第8條或第46條各款所定駁回更生聲請之事
    由存在。則聲請人聲請更生為有理由，應予准許，爰命司法
    事務官進行本件更生程序。
四、依消債條例第11條第1 項、第45條第1 項、第16條第1 項，
    裁定如主文。
中　　華　　民　　國　 109　　年　　12　　月　　15　　日
              　　民事庭　　法　官　賴寶合
以上正本係照原本作成。
本裁定不得抗告。
中　　華　　民　　國　 109　　年　　12　　月　　15　　日
  　                        書記官　胡美儀